【裁判字號】    89,易,1899
【裁判日期】    900116
【裁判案由】    竊盜
【裁判全文】
臺灣臺北地方法院刑事判決                        八十九年度易字第一八九九號
    公  訴  人 台灣台北地方法院檢察署檢察官
    被      告  乙○
右列被告因竊盜案件，經檢察官提起公訴（八十九年度偵字第一二三四三號），本院
判決如左：
    主      文
斐蕾無罪。
    理      由
一、公訴意旨如附件起訴書所載。
二、按犯罪事實應依證據認定之，無證據不得推定其犯罪事實；不能證明被告犯罪者
    ，應諭知無罪之判決，刑事訴訟法第一百五十四條、第三百零一條第一項分別定
    有明文。又事實之認定，應憑證據，如未能發現相當證據，或證據不足以證明，
    自不能以推測或擬制之方法，為裁判基礎（最高法院四十年台上字第八六號判例
    參照）；且認定犯罪事實所憑之證據，雖不以直接證據為限，間接證據亦包括在
    內，然而無論直接證據或間接證據，其為訴訟上之證明，須於通常一般之人均不
    致有所懷疑，而得確信其為真實之程度者，始得據為有罪之認定，倘其證明尚未
    達到此一程度，而有合理之懷疑存在，而無從使事實審法院得有罪之確信時，即
    應由法院為諭知被告無罪之判決（最高法院七十六年台上字第四九八六號判例參
    照）。再告訴人之告訴，係以使被告受刑事訴追為目的，是其陳述是否與事實相
    符，仍應調查其他證據以資審認（最高法院五十二年度台上字第一三００號判例
    參照）；被害人所述被害情形如無瑕疵可指，而就其他方面調查又與事實相符，
    則其供述始得為判決之基礎（最高法院三十二年度上字第六五七號判例參照）。
三、公訴人認被告斐蕾涉有上開罪嫌，無非以：被害人甲○○之指述，及被告未於該
    紙支票為背書，顯有隱瞞之情，資為論據。訊據被告堅決否認有本件竊盜甲○○
    支票之犯行，辯稱：該紙支票係其向甲○○借用，而由甲○○於其住處房間內當
    場簽發後交付其使用者，並非竊盜所得等語。經查：告訴人甲○○於本院審判期
    日自承：支票係其本人交給被告無誤，支票金額及發票日係其當場填寫、用印後
    交給她（被告），被告借票時有說幾天內就要歸還，但其事後找不到人，才去申
    報票據被竊，被告所言實在，她（被告）並沒有偷支票等情明確（本院八十九年
    十二月二十九日審判筆錄參照），核與被告所辯相符；足見告訴人先前於警訊及
    偵查中所為不利於被告之指述，係因其一時未能尋得被告出面，為免除自己票據
    債務而為之不實陳述，自不能採為認定被告犯竊盜罪之基礎。至公訴人所指被告
    未於支票上背書，顯有隱瞞之意一節，業經被告陳明：其係代友人李迺權向告訴
    人甲○○借用支票，供李迺權向案外人丙○○借車時交付之作為擔保等情甚詳（
    本院八十九年十二月二十九日審判筆錄參照），是被告於李迺權、丙○○之借車
    關係中既非借用人或保證人，則收受支票之丙○○自無要求被告簽名背書之理，
    是單以被告未於支票背面簽名之客觀事實，顯不足以推認被告有竊取本案支票之
    犯行。
四、綜上所述，公訴人認被告犯罪，無非以告訴人之指訴作為其論斷基礎。然告訴人
    自承其指訴並非真實，已如前述，自不得單以告訴人先前為免除自己票據債務，
    而申報票據遭竊之指述內容，遽令被告負本件罪責。此外，復查無其他積極證據
    足資證明被告有公訴人所指之犯罪，不能證明其犯罪，依照前開說明，應為被告
    無罪之諭知。另告訴人雖自承其於警訊及偵查中指述被告竊取支票之內容不實，
    然其係在所虛偽告訴之案件裁判確定前自白誣告之事實，依刑法第一百七十二條
    之規定，應減輕或免除其刑，是此部份事實，應另由檢察官斟酌處理，附此說明
    。
據上論斷，應依刑事訴訟法第三百零一條第一項，判決如主文。
本案經檢察官蔡佳玲到庭執行職務
中      華      民      國    九十      年      一      月     十六     日
                                臺灣臺北地方法院刑事第八庭
                                    法  官  朱瑞娟
右正本證明與原本無異
如不服本判決，應於判決送達後十日內，向本院提出上訴狀。
                                    書記官  葉金發
中      華      民      國    九十      年      一      月     十九     日


司法院資訊處製作；財團法人民間司法改革基金會備份。
